el: Σπίτι & κήπος > Γκαζόν & κήπος > Κηπουρική > Εργαλεία κηπουρικής > Φτυάρια & σκαπάνες: Φτυάρια; Σκαπάνες (Spades)
cs: Dům a zahrada > Trávníky a zahrady > Zahradničení > Zahradnické nářadí > Lopaty a rýče: Lopaty; Rýče
vi: Nhà và vườn > Bãi cỏ và vườn > Làm vườn > Dụng cụ làm vườn > Xẻng và mai: Xẻng; Mai
sk-SK: Dom a záhrada > Trávnik a záhrada > Záhradníctvo > Záhradné náradie > Lopaty a rýle: Lopaty; Rýle
hr-HR: Dom i vrt > Travnjak i vrt > Vrtlarstvo > Vrtlarski alati > Lopate i ašovi: Lopate; Ašovi
zh-TW: 居家和庭園 > 草皮和花園 > 園藝 > 園藝工具 > 鏟子: 方頭鏟; 圓頭鏟
tr: Ev ve Bahçe > Çim ve Bahçe > Bahçecilik > Bahçe Aletleri > Kürekler ve Bahçıvan Belleri: Kürekler; Beller
nl: Huis en tuin > Tuin en gazon > Tuinieren > Tuingereedschap > Schoffels en spaden: Schoffels; Spaden
sl-SI: Dom in vrt > Travnik in vrt > Vrtnarjenje > Vrtno orodje > Lopate in motike: Lopate; Motike
pl: Dom i ogród > Trawnik i ogród > Ogrodnictwo > Narzędzia ogrodnicze > Łopaty i szpadle: Łopaty; Szpadle
ru: Дом и сад > Товары для придомовых и садовых участков > Садоводство > Садовые инструменты > Лопаты: Штыковые лопаты; Совковые лопаты
pt-PT: Casa e jardim > Relva e jardim > Jardinagem > Ferramentas de jardinagem > Pás curvas e planas: Pás curvas; Pás planas
da: Hjem og have > Græsplæne og have > Havearbejde > Haveredskaber > Skovle og spader: Skovle; Spader
nb: Hjem og hage > Plen og hage > Hagearbeid > Hageverktøy > Skuffer og spader: Skuffer; Flate spader
bg-BG: Дом и градина > Морава и градина > Градинарство > Градински инструменти > Лопати и пики: Лопати; Пики
sv: Hem och trädgård > Gräsmatta och trädgård > Trädgårdsskötsel > Trädgårdsverktyg > Spadar: Skyfflar; Spade
it: Casa e giardino > Prato e giardino > Giardinaggio > Attrezzi da giardinaggio > Pale e vanghe: Pale; Vanghe
th: บ้านและสวน > สนามและสวน > การทำสวน > เครื่องมือทำสวน > พลั่วและจอบ: พลั่วปลายแหลม/ปลายตัด; พลั่วจอบ
pt-BR: Casa e jardim > Gramado e jardim > Jardinagem > Ferramentas de jardinagem > Pás: Pá; Pás retas
lt-LT: Namai ir sodas > Veja ir sodas > Sodininkystė > Sodo įrankiai > Kastuvai ir semtuvai: Kastuvai; Semtuvai
de: Heim & Garten > Rasen & Garten > Gartenarbeit > Gartenwerkzeuge > Schaufeln & Spaten: Schaufeln; Spaten
zh-CN: 家居与园艺 > 草坪与花园 > 园艺用品 > 园艺工具 > 铲子/铁锹: 铲子; 铁锹
es: Casa y jardín > Jardín > Jardinería > Herramientas de jardín > Palas y picos: Palas; Picos
ja: ホーム・ガーデン > ガーデン用品・ガーデン機器 > ガーデニング > ガーデニング用具 > ショベル: シャベル; スペード
ko: 가정/원예 용품 > 잔디/정원 > 원예 > 원예 도구 > 삽/모종삽: 삽; 모종삽
en: Home & Garden > Lawn & Garden > Gardening > Gardening Tools > Shovels & Spades: Shovels; Spades
fi: Koti ja puutarha > Piha ja puutarha > Puutarhanhoito > Puutarhatyökalut > Lapiot ja kuokat: Lapiot; Kuokat
ro-RO: Casă și grădină > Gazon și grădină > Articole pentru grădinărit > Scule de grădinărit > Lopeți și hârlețe: Lopeți; Hârlețe
hu: Otthon és kert > Gyep és kert > Kertészkedés > Kertészeti eszközök > Lapátok és ásók: Lapátok; Ásók
fr: Maison et jardin > Pelouses et jardins > Jardinage > Outils de jardinage > Pelles et bêches: Pelles de jardin; Bêches